---
title: "note_intermediateR"
author: "chia-i,chou"
date: "July 9, 2018"
output: html_document
---

```{r setup, include=FALSE}
knitr::opts_chunk$set(echo = TRUE)
```
# Intermeiate R note


## Conditionals and Control Flow
TRUE 和　FALSE 在提問指的是合不合理

### Relational Operators
提問(邏輯值):比大小
- 提問用  == 等於   != 不等於
- e.g."character" == "character" 按照字首順序比大小(愈後的字母愈大,字首相同則比字母數量) 
- e.g.TRUE < FALSE
- # print out
-     FALSE     因為TRUE coerces to 1, FALSE coerces to 0

### Logical Operators
&&　或　||：代表詢問類型中的第一項是否符合'＆'或'｜'
- And operator: &
- Or operator: |
- Not operator: !

### The if statement
假設提問
- if (condition) {
  expr
  }

- 添加 else(只有在'一個if'下才能使用'一個else')
if (condition) {
  expr1
} else {
  expr2
}

- 兩個以上的 else
if (condition1) {
  expr1
} else if (condition2) {
  expr2
} else if (condition3) {
  expr3
} else {
  expr4
}
- 注意:此情況下的印出只會顯示'順序最前且為符合'的結果,後面符合的結果皆不顯示


## Loops　迴圈


### While loops
```{r}
while (condition) {
  expr
}
注意：loop時要在最後加一個不合理的收尾，否則會無限印出

print(paste("文字"，變數))
用此函數將假設的變數和文字一起印出
```

### For loop
```{r}
e.g.
primes <- c(2, 3, 5, 7, 11, 13)

# loop version 1
for (p in primes) {
  print(p)
}

# loop version 2
for (i in 1:length(primes)) {
  print(primes[i])
}
注意:若為list要用[[i]]
```

## Loop over a matrix
```{r}
for (var1 in seq1) {
  for (var2 in seq2) {
    expr
  }
}

```
Note that the `echo = FALSE` parameter was added to the code chunk to prevent printing of the R code that generated the plot.
