---
title: "note_Exploratory Data Analysis"
author: "chia-i,chou"
date: "July 21, 2018"
output: html_document
---

```{r setup, include=FALSE}
knitr::opts_chunk$set(echo = TRUE)
```

# note_Exploratory Data Analysis

## Exploring Categorical Data

### Exploring categorical data
```
table() is a useful way to represent the total counts of observations that fall into each combination of the levels of categorical variables. 將既有的dataset擷取出想要的'級別欄位'組合成另一dataset
```

### droplevels()
```
將不要的級別levels 從(data frame中的)factor拿除, 
搭配 filter(__ != __)使用
```

### Side-by-side barcharts
- 在aes()函數裡的fill指的是圖中資料的區分方式
- 圖1: ggplot(comics, aes(x = gender, fill = align)) + geom_bar(position = "dodge") + theme(axis.text.x = element_text(angle =90))
- 圖2: ggplot(comics, aes(x = gender, fill = align)) + geom_bar()
```{r}
library(comics)
library(ggplot2)
library(dplyr)
ggplot(comics, aes(x = gender, fill = align)) + geom_bar(position = "dodge") + theme(axis.text.x = element_text(angle =90))
#比較1:上圖為在條狀圖函數裡加 position = "dodge" ,下圖為不加 
#比較2:上圖為加 theme(axis.text.x = element_text(angle =90))使x軸的分類名稱為90度順時針轉,不加的預設值如下圖
ggplot(comics, aes(x = gender, fill = align)) + geom_bar()
```

### Counts vs. proportions
```
proportions 比例
geom_bar(position = "fill") 此情況y軸數字變成比例
e.g.
tab <- table(comics$align, comics$gender)
options(scipen = 999, digits = 3) # simplify display format
prop.table(tab)     # 在未限定欄或列加起來要為 1 的情況,按所有tab資料進行比例分配
                    # sum(prop.table(tab))  [1] 1
prop.table(tab, 2)  # 2: columns sum to 1, 反之 1: row sum to 1
#print out
Female     Male    Other
  Bad     0.082210 0.395160 0.001672
  Good    0.130135 0.251333 0.000888
  Neutral 0.043692 0.094021 0.000888
         
          Female  Male Other
  Bad      0.321 0.534 0.485
  Good     0.508 0.339 0.258
  Neutral  0.171 0.127 0.258
```
```{r}
# Plot of gender by align
# ggplot(comics, aes(x = align, fill = gender)) + geom_bar()
ggplot(comics, aes(x = align, fill = gender)) + geom_bar()

  
# Plot proportion of gender, conditional on align 此情況y軸數字變成比例且每一條齊平
# ggplot(comics, aes(x = align, fill = gender)) + geom_bar(position = "fill") + ylab("proportion")
ggplot(comics, aes(x = align, fill = gender)) + geom_bar(position = "fill") + ylab("proportion")
```
注意:geom_某圖表(fill= 顏色 )  在圖表含數裡的'fill='代表的是想設定的顏色


## Exploring Numerical Data
```
- dotplot: geom_dotplot()
- density plot: geom_density() 只有x軸
- %in%
  e.g.data %in% c( ): 指的是在data的c()中的元素
```

### Three binwidths
```
- 分箱數（bins): 預設值為30即  geom_某圖表(binwidth = 30) 
  y軸預設數值為0 25 50 75...
注意: 愈大於30則y軸數值相差愈大(資料愈簡化), 愈小於30則y軸數值相差愈小(資料愈詳細)
      數字愈大分箱數愈少, 數值愈小分箱數愈多
```

### Visualization in higher dimensions
```
facet_grid( 列元素 , 欄元素 ) 將圖形按照水平和垂直方向進行分類並且使每張圖共享x軸/y軸,
                             相較於 facet_wrap(~ ),此函數為兩個個維度比wrap多了一維度。
                               
```
## Numerical Summaries


